臺灣臺中地方法院刑事裁定
111年度聲字第3271號
聲  請  人  臺灣臺中地方檢察署檢察官
受  刑  人  洪福銘



上聲請人因受刑人數罪併罰有二裁判以上，聲請定其應執行之刑
（111年度執聲字第2393號），本院裁定如下：
    主 文
洪福銘所犯如附表所示各罪所處之刑，應執行有期徒刑肆年參月
。
　  理 由
一、聲請意旨略以：受刑人洪福銘犯數罪，先後經判決確定如附
    表，應依刑法第53條、第51條第5款，定應執行之刑，爰依
    刑事訴訟法第477條第1項之規定聲請裁定等語。
二、按「數罪併罰，有2裁判以上者，依刑法第51條之規定，定
    其應執行之刑。」、「數罪併罰，分別宣告其罪之刑，依下
    列各款定其應執行者：五、宣告多數有期徒刑者，於各刑中
    之最長期以上，各刑合併之刑期以下，定其刑期。但不得逾
    30年。」，刑法第53條、第51條第5款分別定有明文。
三、本件受刑人所犯如附表所示之罪，先後經法院判決判處如附
    表所示之刑，且均經確定在案。又受刑人所犯如附表編號2
    、6所示之罪所處之刑，係得易科罰金或易服社會勞動之刑
    ，而受刑人所犯如附表編號1、3至5、7所示之罪所處之刑，
    均係不得易科罰金或易服社會勞動之刑，此有臺灣高等法院
    被告前案紀錄表、如附表所示各罪之判決書等附卷可稽。又
    本件受刑人於民國111年9月28日具狀向檢察官聲請就附表所
    列案件合併定應執行之刑，此有臺灣臺中地方檢察署刑法第
    50條第1項但書案件是否請求定應執行刑調查表在卷可佐。
    是檢察官依刑法第53條、第51條第5款之規定聲請定其應執
    行之刑，本院審核認並無不合，應予准許。復審酌如附表編
    號1至2所示3罪所處之刑，前業經臺灣臺北地方法院以111年
    度聲字第120號裁定應執行有期徒刑1年1月確定；如附表編
    號4所示2罪，前業經臺灣苗栗地方法院以109年度易字第796
    號判決定應執行有期徒刑1年6月，嗣經上訴，經臺灣高等法
    院臺中分院以111年度上易字第102號判決上訴駁回確定；如
    附表編號5所示2罪，前業經臺灣彰化地方法院以110年度易
    字第779號判決定應執行有期徒刑1年6月確定；如附表編號7
    所示2罪，前業經本院以110年度易字第2464號判決定應執行
    有期徒刑10月確定。又如附表編號1、3至7所示之罪，均係
    侵害他人財產法益之竊盜罪，罪質相同，犯罪情節類似、犯
    罪時間係在109年2月6日至110年7月25日間，部分犯罪時間
    相近、部分則有相當間隔，而如附表編號2所示之毀損他人
    物品罪，與上開竊盜罪間，所侵害之法益有別，罪質有異，
    犯罪時間亦不相同，考量受刑人所犯上開各罪責任非難重複
    程度，兼顧其所犯數罪反應出之人格特性及犯罪傾向、施以
    矯正之必要性，暨受刑人於本院函詢其對本件聲請定執行之
    刑案件表示意見，受刑人表示無意見等情，有本院陳述意見
    表附卷可稽，而定其應執行之刑如主文所示。
四、依刑事訴訟法第477條第1項，刑法第53條、第51條第5款，
    裁定如主文。　　　　
中　　華　　民　　國　　111    年　　11    月　  21   日
                  刑事第十五庭 法  官  曹錫泓
以上正本證明與原本無異。　　　　　　　　　
如不服本裁定，應於收受送達後5日內向本院提出抗告狀。（應
附繕本）　　　　　
                               書記官  張雅如
中　　華　　民　　國　　111 　年　　11　　月　　21　　日
附表：
編號  1 2 3 罪名  竊盜 毀棄損壞 竊盜 宣告刑  有期徒刑8月（2次） 有期徒刑2月 有期徒刑7月 犯罪日期  ⑴110年7月20日（聲請書誤載為110年7月18日） ⑵110年7月24日（聲請書誤載為110年7月23日） 110年5月1日 110年5月2日 偵查(自訴)機關年度案號  彰化地檢110年度偵字第8623號 臺北地檢110年度偵字第21041號 苗栗地檢110年度偵字第3178號 最後事實審 法院 彰化地院 臺北地院 苗栗地院  案號 110年度易字第547號 110年度審簡字第1612號 110年度易字第283號  判決 日期 110年8月27日 110年11月10日 110年11月24日 確定判決 法院 彰化地院 臺北地院 苗栗地院  案號 110年度易字第547號 110年度審簡字第1612號 110年度易字第283號  判決 確定 日期 110年10月13日 110年12月14日 110年12月30日 是否為得易科罰金之案件  否 是 否 備註  彰化地檢110年度執字第4119號（應執行有期徒刑1年） 臺北地檢111年度執字第67號（彰化地檢：111年執助字第22號） 苗栗地檢111年度執字第278號（彰化地檢；111年執助字第58號）   編號1至2經臺北地院111年聲字120號定應執行刑為1年1月   


編號  4 5 6 罪名  竊盜 竊盜 竊盜 宣告刑  有期徒刑10月（2次） 有期徒刑1年（2次） 有期徒刑3月 犯罪日期  ⑴109年2月6日 ⑵109年2月10日 ⑴110年7月5日 ⑵110年7月25日 110年7月13日 偵查(自訴)機關年度案號  苗栗地檢109年度偵字第2648號 彰化地檢110年度偵字第11560號等 南投地檢110年度偵字第4882號 最後事實審 法院 中高分院 彰化地院 南投地院  案號 111年度上易字第102號 110年度易字第779號 110年度投簡字第441號  判決 日期 111年3月23日 111年2月25日 111年4月1日 確定判決 法院 中高分院 彰化地院 南投地院  案號 111年度上易字第102號 110年度易字第779號 110年度投簡字第441號  判決 確定 日期 111年3月23日 111年4月14日 111年5月4日 是否為得易科罰金之案件  否 否 是 備註  苗栗地檢111年度執字第1186號（彰化地檢111年執助字第292號）-應執行有期徒刑1年6月 彰化地檢111年度執字第1915號（應執行有期徒刑1年6月） 南投地檢111年度執字第816號（彰化地檢：111年執助字第330號） 


編號  7 罪名  竊盜 宣告刑  有期徒刑7月、8月 犯罪日期  109年3月12日（2次） 偵查(自訴)機關年度案號  臺中地檢109年度偵字第32457號等 最後事實審 法院 臺中地院  案號 110年度易字第2464號  判決 日期 111年5月17日 確定判決 法院 臺中地院  案號 110年度易字第2464號  判決 確定 日期 111年6月16日 是否為得易科罰金之案件  否 備註  臺中地檢111年度執字第10813號（應執行有期徒刑10月）